【裁判字號】    99,裁,852
【裁判日期】    990422
【裁判案由】    綜合所得稅
【裁判全文】
最  高  行  政  法  院  裁  定
                                       99年度裁字第852號
上  訴  人  甲○○
被 上訴 人  財政部臺北市國稅局
代  表  人  乙○○
上列當事人間綜合所得稅事件，上訴人對於中華民國99年1月14
日臺北高等行政法院98年度訴字第2108號判決，提起上訴，本院
裁定如下：
    主  文
上訴駁回。
上訴審訴訟費用由上訴人負擔。
    理  由
一、按對於高等行政法院判決之上訴，非以其違背法令為理由，
    不得為之，行政訴訟法第242條定有明文。依同法第243條第
    1項規定，判決不適用法規或適用不當者，為違背法令；而
    判決有同條第2項所列各款情形之一者，為當然違背法令。
    是當事人對於高等行政法院判決上訴，如依行政訴訟法第24
    3條第1項規定，以高等行政法院判決有不適用法規或適用不
    當為理由時，其上訴狀或理由書應有具體之指摘，並揭示該
    法規之條項或其內容；若係成文法以外之法則，應揭示該法
    則之旨趣；倘為司法院解釋或本院之判例，則應揭示該判解
    之字號或其內容。如以行政訴訟法第243條第2項所列各款情
    形為理由時，其上訴狀或理由書，應揭示合於該條項各款之
    事實。上訴狀或理由書如未依此項方法表明，或其所表明者
    與上開法條規定不合時，即難認為已對高等行政法院判決之
    違背法令有具體之指摘，其上訴自難認為合法。
二、本件上訴人於民國98年1月20日具「陳情書」向被上訴人申
    請退還83至85年度綜合所得稅，主張其有行為時金門馬祖東
    沙南沙地區安全及輔導條例第14條之3第1項暫緩課徵綜合所
    得稅之適用，得依稅捐稽徵法第28條規定，申請退還原繳納
    之稅款，經被上訴人以98年5月18日財北國稅審二字第09802
    06765號函予以否准。上訴人不服，循序提起行政訴訟，遭
    原審判決駁回，乃對原判決上訴，主張：（一）上訴人是金
    門地區選出之立法委員，代表金門地區選民或受金門地區選
    民之委託行使立法委員之職權，上訴人基於立法委員職務所
    領得之薪資所得，當亦屬金門地區來源所得。原判決未深究
    立法委員制度之內涵及代議政治之精神，主觀的將立法委員
    之職務限縮於立法院內之活動，顯有判決不適用法規或適用
    錯誤之違法。（二）原判決僅類推適用所得稅法第8條第3款
    之規定，置性質更加類似之同條第8款於不顧，而為不利於
    上訴人之認定，亦有違誤及判決不備理由之違法。（三）上
    訴人聘請之公費助理可適用金門馬祖東沙南沙地區安全及輔
    導條例第14條之3第1項規定暫緩課徵綜合所得稅3年，被上
    訴人就此亦未否認，原判決認上訴人未為舉證，有判決不備
    理由之違背法令。（四）中央政府各單位派駐金門地區各類
    人員及各媒體特派員等，仍可適用上開條例暫緩課徵綜合所
    得稅3年，基於平等原則，上訴人自應獲得相同待遇，原判
    決疏未斟酌，理由即有不備等語，雖以該判決違背法令為由
    ，惟核其上訴理由，係就原審關於系爭立委薪資所得之勞務
    提供地之取捨證據及認定事實之職權行使，指摘其為不當，
    並就原審已論斷者，泛言未論斷，暨執與原判決論斷無影響
    之所得稅法第8條第8款規定為爭議（蓋縱如上訴人主張，其
    性質類同中華民國駐外工作人員，並在國外提供勞務，其因
    此獲致之報酬，依本款規定亦屬中華民國來源所得），而非
    具體表明合於不適用法規、適用法規不當、或行政訴訟法第
    243條第2項所列各款之情形，難認對原判決之如何違背法令
    已有具體之指摘。依首開規定及說明，應認其上訴為不合法
    。
三、據上論結，本件上訴為不合法。依行政訴訟法第249條第1項
    前段、第104條、民事訴訟法第95條、第78條，裁定如主文
    。
中    華    民    國    99    年    4     月    22    日
                    最高行政法院第一庭
                        審判長法官  鄭  淑  貞
                              法官  林  茂  權
                              法官  侯  東  昇
                              法官  楊  惠  欽
                              法官  胡  方  新
以  上  正  本  證  明  與  原  本  無  異
中    華    民    國    99    年    4     月    23    日
                              書記官  張  雅  琴


司法院資訊處製作；財團法人民間司法改革基金會備份。
